臺灣臺中地方法院刑事判決　　　　　　　94年度易字第1361號
公　訴　人　臺灣臺中地方法院檢察署檢察官
被　　　告　甲○○
上列被告因竊盜等案件，經檢察官提起公訴（九十四年度偵字第
九六八一、九八二七、一０四九四號），復經本院合議庭裁定由
受命法官獨任行簡式審判程序，本院判決如下：
    主    文
甲○○竊盜，處有期徒刑月，如易科罰金，以佰元折算壹日
；又連續竊盜，累犯，處有期徒刑陸月，如易科罰金，以佰元
折算壹日；又動產擔保交易之債務人，意圖不法之利益，將標的
物遷移，致生損害於債權人，處有期徒刑貳月，如易科罰金，以
佰元折算壹日。應執行有期徒刑拾月，如易科罰金，以佰元
折算壹日。
    犯罪事實
一、甲○○前於民國（下同）九十一年間因偽造文書等案件，經
    臺灣臺南地方法院判處有期徒刑六月確定，於九十三年六月
    三十日易科罰金執行完畢（對下列犯罪事實二屬累犯，其餘
    非屬累犯）；又於九十四年四月十日再犯竊盜案件，經本院
    於九十四年五月三日以九十四年度中簡字第一二五０號判處
    有期徒刑三月，該判決於九十四年五月十七日寄存送達朱有
    義，於同年五月二十五日送達至檢察官，於同年六月六日確
    定（現待執行）；其於九十三年五月二十二日（起訴書誤載
    為二十三日）十一時五十三分許，邀林為舜（業經檢察官為
    不起訴處分）至臺中市○○區○○路一段一一五號得舫通信
    有限公司（下稱得舫公司）出售手機時，趁該公司店長丙○○招呼客人而疏未注意之際，自行基於為自己不法所有之意
    圖，徒手打開櫃臺玻璃門，竊取得舫公司所有之摩托羅拉E3
    65型之手機一支，價值約新臺幣（下同）五千元，得手後據
    為己有。嗣經警依丙○○提供線索追查至林為舜，再依林為
    舜之供述查獲甲○○。
二、甲○○又另基於意圖為自己不法所有之摡括犯意，先後為下
    列行為：
（一）先於九十四年五月三十日八時十分許，在臺中市○○路○
      段四十五號丁○○經營之博捷通訊行，趁店內無人之際，
      徒手竊取丁○○所有之手機七支（分別為三星牌E708型二
      支、OKWAP牌A263型一支、摩托羅拉牌V878型一支、諾基
      亞牌7250型一支、易利信牌T610型一支、LG牌F2300型一
      支，合計價值為二萬餘元），得手後據為己有，隨即離開
      現場，將其中五支手機變賣花用，另二支因未能打開而扔
      棄。
（二）又於九十四年六月四日十八時許，在臺中市○○○路、力
      行路口，見一車牌號碼不詳之藍色福特牌自小客車引擎蓋
      上，置有不詳姓名之人所有之手提包一只（內有NIKON牌
      數位相機一臺及行動電話手機一支），即將該手提包徒手
      竊走，得手後據為己有，將之出售予青峰通訊行之賴堅業
      ，所得款項花用一空。
（三）再於同年月六日十四時許，在臺中市○○路○段五一八號
      庫克利數位科技有限公司（下稱庫克利公司），趁店員接
      電話而未注意之際，徒手竊取該公司所有之SONY牌數位相
      機一臺（價值三萬五千元），得手後據為己有。
（四）於同年月八日十七時許，在臺中市○○路○段九七號三井
      資訊股份有限公司（下稱三井公司），趁店員為客戶結帳
      而未注意之際，徒手竊取該公司所有之提拉米蘇數位相機
      一臺（價值七千九百九十元）放置於口袋內，得手後據為
      己有，將之變賣花用。
    嗣甲○○於九十四年六月九日十八時十五分許，在臺中市○○路○段遇見警方盤查時，因認自己另案所涉之竊盜案件（
    即本院九十四年度中簡字第一二五０號）未開庭應已通緝，
    先棄車逃逸，經警於同路三段一六一號前追獲後，甲○○遂
    於有偵查犯罪職務之檢警機關查覺其犯罪事實欄二之犯行前
    ，自首此部分之四件竊盜犯行；並於同日十九時四十分許，
    帶同警方至臺中市○○路○段九七號四樓之一查獲上開（三
    ）犯行所行竊之數位相機一臺；再於同日二十時五十四分許
    ，帶同警方至臺中市○○路○○街口葳利通信行，查獲上開
    （一）犯行所行竊之LG手機一支；又於同日二十一時三十九
    分許，至臺中市○○路一二四之七號通信行，查獲上開（四
    ）犯行所行竊之數位相機一臺，而起獲部分贓物。
三、甲○○於九十二年七月十三日，以動產擔保交易附條件買賣
    方式，向臺中市○區○○路三四九號春安車業有限公司（下
    稱春安公司）購買車號ＲＴＺ─六０七號三陽牌輕型機車一
    輛，為動產擔保交易之債務人，約定分期款總額二萬一千七
    百八十元，自九十二年八月十日起至九十三年一月十日止，
    分六期給付，每月一期，每期三千六百六十元，標的物存放
    地點為臺中市○○路○段九七號四樓之一甲○○住處，甲○○於分期款未全部付清前，不得將標的物遷移、出賣、出質
    或為其他處分。詎甲○○基於為自己不法利益，自九十二年
    八月十日第一期起，即未繳付任何分期款，且自同年九月二
    十一日起將居住處所遷移至臺中市○○路一二九號後，亦將
    標的物一併遷移前開約定存放地點移至大雅路居處，復自九
    十三年六月間，擅自將上開機車交予友人林季煌（年籍不詳
    ）供其家人使用，使春安公司追索無著，受有損害。
四、案經臺中市警察局第二、四分局報請及春安公司訴請臺灣臺
    中地方法院檢察署檢察官偵查起訴，復經本院合議庭裁定由
    受命法官獨任行簡式審判程序。
    理  由
一、訊據被告甲○○對於上列竊盜及違反動產擔保交易法犯行於
    警詢、偵訊及本院均坦承不諱，核與被害人得舫公司店長丙○○、博捷通訊行之丁○○、庫克利公司之乙○○、三井公
    司店長戊○○、告訴人春安公司之告訴代理人己○○、證人
    林為舜及證人即青峰通訊行賴堅業分別於警詢及偵訊供述之
    情節相符，復有被告在得舫公司行竊之監視錄影光碟片一份
    、丁○○、乙○○、戊○○出具之領回部分贓物之贓物認領
    保管單三紙、被告出售部分贓物之讓渡書二份、附條件買賣
    契約書影本一件在卷可稽，足認被告自白與事實相符，事證
    明確，被告上揭犯行均堪認定。
二、核被告甲○○如犯罪事實欄一、二之所為，均係犯刑法第三
    百二十條第一項之普通竊盜罪；被告如犯罪事實欄三之所為
    ，係犯動產擔保交易法第三十八條之罪；其中，被告所為犯
    罪事實欄二之（二）之犯行，因該數位相機及手機價值非低
    ，顯係不詳姓名之物主將數位相機及手機置於手提包內，一
    時刻意放置於引擎蓋上，應非遺失物或離本人持有之物，而
    被告顯係趁物主不備之際所拿取，自應成立竊盜罪而非侵占
    遺失物罪，併此敘明。再被告如犯罪事實欄二所載之四次竊
    盜犯行，時間緊接，所犯構成要件相同，顯係基於概括犯意
    反覆為之，為連續犯，論以一普通竊盜罪，併依法加重其刑
    ；又被告前於九十一年間因偽造文書等案件，經臺灣臺南地
    方法院判處有期徒刑六月確定，於九十三年六月三十日易科
    罰金執行完畢，有臺灣臺中地方法院檢察署刑案資料查註紀
    錄表在卷可佐，其於五年以內再犯本件有期徒刑以上之如犯
    罪事實欄二之竊盜罪，為累犯，應依刑法第四十七條規定加
    重其刑，並遞加之。又按刑法第六十二條前段規定，對於未
    發覺之罪自首而受裁判者，減輕其刑，再刑法第六十二條之
    所謂發覺，係指有偵查犯罪職權之公務員已知悉犯罪事實與
    犯罪之人而言，查被告於有偵查犯罪職權之公務員知悉其係
    上開犯罪事實欄二之竊盜犯行之犯罪人之前，即主動向臺中
    市警察局第二分局育才派出所警員湯朝盛自承犯罪，業據被
    告於警詢陳明在卷（警卷第七頁），復據被害人即犯罪事實
    欄二之（一）（三）（四）之失竊物品之員工丁○○、乙○○、戊○○均於警詢陳明失竊後並未報案等語在卷（警卷第
    十九、二五、二八頁），並有承辦警員湯朝盛出具之職務報
    告書在卷可憑（警卷第一、二頁），是被告與自首之規定相
    符，依刑法第六十二條前段減輕其刑。被告就犯罪事實欄二
    之竊盜犯行，同時具有加重減輕事由，爰依法先加後減。再
    被告所犯如犯罪事實欄一之普通竊盜罪，與犯罪事實欄二之
    連續竊盜罪，及犯罪事實欄三之動產擔保交易法第三十八條
    之罪間，犯意各別，行為互殊，應予分論併罰；其中被告所
    為犯罪事實欄一之普通竊盜罪與犯罪事實欄二之連續竊盜罪
    間，二犯行相隔逾一年，顯非基於概括犯意而為，自不能成
    立連續犯，併此敘明。爰審酌被告前已有偽造文書前科，於
    該案件待執行中，即開始行竊店家手機，俟另案竊盜犯行為
    警查獲後，竟再起意為連續竊盜犯行，行竊方法均多係趁店
    員不注意時，徒手竊取，再其所竊取之物為手機多支、數位
    相機多臺，又其起意所為之違反動產擔保交易法犯行係分期
    購車，分期款合計金額為二萬一千餘元，惟未繳納任何分期
    款，即將標的物遷移約定存放地點，考量各該被害人所受之
    損害，及被告於上開犯行後，其中犯罪事實欄二之犯行係被
    告自首查獲，並協助警方查贓而追回手機一支及數位相機二
    臺，惟其餘贓物並未追回，亦未賠償被害人損失，暨被告犯
    後態度等一切情狀，各量處如主文所示之刑及易科罰金之折
    算標準，並定其應執行之刑及易科罰金之折算標準。
三、按裁判如經宣示者，於宣示時對外發生效力；如未經宣示、
    公告時，則於該裁判送達於當事人、代理人、辯護人或其他
    受裁判之人時，始對外發生裁判之效力。而經宣示之判決，
    於最後審理事實法院宣示判決後始行發生之事實，既非該法
    院所得審判，即為該案判決之既判力所不及，其既判力對於
    時間效力之範圍，固應以最後審理事實法院之宣示判決日為
    判斷之標準，因而經宣示得上訴於高等法院之第一審刑事判
    決，如未據上訴，其既判力之時點，固應至宣判之日。惟若
    第一審之判決，因未經言詞辯論，而未宣示及對外公告，嗣
    該判決送達後，因未上訴而確定，該判決因未經宣示及公告
    ，應以其正本最先送達於當事人之時，對外發生效力，而以
    之為該判決確定既判力範圍之時點，最高法院九十年度台非
    字第二四三號判決參照。查被告前於九十四年四月十日再犯
    竊盜案件，經本院於九十四年五月三日以九十四年度中簡字
    第一二五０號判處有期徒刑三月，該判決於九十四年五月十
    七日寄存送達朱有義，於九十四年五月二十七日送達生效，
    於同年五月二十五日送達至檢察官，業經本院調閱九十四年
    度中簡字第一二五０號案件全部卷宗及送達回證核閱無訛，
    是該案件之既判力時點應至九十四年五月二十五日止，而被
    告所犯前開起訴之本案犯罪事實欄二之竊盜犯行，係自九十
    四年五月三十日起為之，自不為本院九十四年度中簡字第一
    二五０號竊盜案件之既判力效力所及，併此敘明。
據上論斷，應依刑事訴訟法第二百七十三條之一第一項、第二百
九十九條第一項前段，動產擔保交易法第三十八條，刑法五十六
條、第三百二十條第一項、第四十七條、第六十二條前段、第四
十一條第一項前段、第二項、第五十一條第五款，罰金罰鍰提高
標準條例第一條前段、第二條，判決如主文。
中　　華　　民　　國　　94　　年　　8 　　月　　29　　日
                          臺灣臺中地方法院刑事第十庭
                              法  官  黃家慧
上正本證明與原本無異。
如不服本判決，應於送達後十日內向本院提出上訴狀（須附繕
本），上訴於臺灣高等法院臺中分院。
                              書記官  張美鶯
中　　華　　民　　國　　94　　年　　8 　　月　　29　　日
附論罪科刑法條
刑法第三百二十條第一項
意圖為自己或第三人不法之所有，而竊取他人之動產者，為竊盜
罪，處五年以下有期徒刑、拘役或五百元以下罰金。
動產擔保交易法第三十八條
動產擔保交易之債務人，意圖不法之利益，將標的物遷移、出賣
、出質、移轉、抵押或為其他處分，致生損害於債權人者，處三
年以下有期徒刑、拘役或科或併科六千元以下之罰金。
